【裁判字號】    99,訴,80
【裁判日期】    990907
【裁判案由】    公共危險等
【裁判全文】
臺灣宜蘭地方法院刑事判決                99年度訴字第80號
公  訴  人  臺灣宜蘭地方法院檢察署檢察官
被      告  子○○
            戊○○
            癸○○
            寅○○
上  一  人
選任辯護人  李秋銘律師
            黃金亮律師
被      告  己○○
選任辯護人  郭美春律師
            陳敬穆律師
被      告  丙○○
            甲○○
上列被告等因公共危險等案件，經檢察官提起公訴（99年度偵字
第363、364、365、524、737、738號），本院判決如下：
    主  文
子○○教唆犯攜帶兇器竊盜罪，共陸罪，各處有期徒刑捌月；又
犯偽造私文書罪，共參罪，各處有期徒刑伍月。應執行有期徒刑
肆年陸月。
戊○○共同犯攜帶兇器竊盜罪，共柒罪，均為累犯，各處有期徒
刑拾月，如附表四編號1至4所示之物均沒收；又共同犯偽造私文
書罪，累犯，處有期徒刑陸月，如附表四編號5所示之物沒收；
又犯故買贓物罪，累犯，處有期徒刑陸月。應執行有期徒刑伍年
肆月，如附表四編號1至5所示之物均沒收。
癸○○犯故買贓物罪，有期徒刑伍月，如易科罰金，以新臺幣壹
仟元折算壹日；又共同犯偽造私文書罪，處有期徒刑伍月，如易
科罰金，以新臺幣壹仟元折算壹日，如附表四編號5所示之物沒
收。應執行有期徒刑柒月，如易科罰金，以新臺幣壹仟元折算壹
日，如附表四編號5所示之物沒收。
寅○○犯牙保贓物罪，處有期徒刑伍月，如易科罰金，以新臺幣
壹仟元折算壹日；又犯牙保贓物罪，處有期徒刑伍月，如易科罰
金，以新臺幣壹仟元折算壹日。應執行有期徒刑柒月，如易科罰
金，以新臺幣壹仟元折算壹日。
己○○共同犯偽造私文書罪，處有期徒刑肆月，如易科罰金，以
新臺幣壹仟元折算壹日，如附表四編號5所示之物沒收；又犯隱
匿刑事證據罪，處有期徒刑參月，如易科罰金，以新臺幣壹仟元
折算壹日，如附表四編號5所示之物沒收。應執行有期徒刑伍月
，如易科罰金，以新臺幣壹仟元折算壹日，如附表四編號5所示
之物沒收。
丙○○犯故買贓物罪，共貳罪，各處有期徒刑伍月，如易科罰金
，均以新臺幣壹仟元折算壹日；又共同犯變造私文書罪，共貳罪
，各處有期徒刑伍月，如易科罰金，均以新臺幣壹仟元折算壹日
。應執行有期徒刑壹年肆月，如易科罰金，以新臺幣壹仟元折算
壹日。
戊○○被訴公共危險部分無罪。
丙○○其餘被訴故買贓物部分無罪。
甲○○無罪。
    犯 罪 事 實
一、戊○○前因竊盜案件，經臺灣臺北地方法院以92年度易字第
    2325號判決處有期徒刑10月，經臺灣高等法院以93年度上易
    字第1762號判決上訴駁回確定，於95年3月19日徒刑執行完
    畢，仍不知悔改。子○○（綽號「阿貴」）為購買贓車或進
    而加以變造車身號碼及引擎號碼，以懸掛合法車牌供己使用
    或販賣（俗稱「借屍還魂」），竟分別基於教唆竊盜之犯意
    ，於附表一編號1至編號6所載之竊盜犯罪時間前之某時，教
    唆戊○○（綽號「阿猴」）竊取與子○○持有之合法車牌同
    款車型之車輛後，交由子○○以新臺幣（下同）18,000之價
    格買受之。戊○○以其所有如附表四編號1至2之行動電話SI
    M卡作為與子○○聯絡之工具，與真實姓名、年籍不詳、綽
    號「阿平」之成年男子，意圖為自己不法之所有，並基於犯
    意聯絡，於路邊尋得子○○指定之同款車型後，於附表一編
    號1至編號6所載之時間，共同駕駛4281-RM號自用小客車，
    至附表一編號1至編號6所載之地點，持戊○○所有、客觀上
    可對人身安全造成威脅之已磨平之六角扳手1支及手套1雙，
    共同竊取如附表一編號1至編號6所載被害人所有或管領之車
    輛得手。再由戊○○於附表一編號1、2、4、5、6所載之竊
    得當日，將所竊得之車輛駛往花蓮縣吉安鄉交給子○○，由
    子○○分別基於故買贓物之犯意，故買附表一編號1、2、4
    、5、6所載之車輛。至戊○○竊得附表一編號3之車輛後，
    發現車上有員警證件，即停在蘇花公路2公里產業道路，而
    未交付給子○○。子○○分別基於偽造準私文書之犯意，於
    故買戊○○所竊取附表一編號4、5、6所載被害人所有或管
    領之車輛後之某日，在花蓮縣花蓮大橋附近之某廢棄工寮內
    ，以其所有之砂輪機磨掉全部之車身號碼及引擎號碼，再以
    其所有之字模偽造（起訴書誤植「變造」）成如附表一編號
    4、5、6所載之車身號碼及引擎號碼，並懸掛如附表一編號4
    、5、6所載之合法車牌，足以生損害原汽車所有人及公路監
    理機關對於汽車管理之正確性。
二、癸○○（綽號「山豬」）所有之6626-MU號自用小客車，前
    因肇事而經常發生故障，乃於98年10月20日，透過寅○○（
    綽號「小胖」、「小白」、「胖子」、「小紹」）介紹戊○○修理車輛。寅○○明知戊○○係以所竊贓車處理車輛，仍
    基於牙保贓物之犯意；癸○○明知戊○○將以贓車加以偽造
    車身號碼及引擎號碼，再懸掛癸○○原有合法車牌供己使用
    之方式處理該車，仍基於故買贓物之犯意，由癸○○以70
    ,000元之代價，將其所有上開車輛交由戊○○處理。戊○○
    即與真實姓名、年籍不詳、綽號「阿平」之成年男子，基於
    意圖為自己不法所有之犯意聯絡，於附表一編號7所載之時
    間，共同駕駛4281-RM號自用小客車至附表一編號7所載之地
    點，持戊○○所有客觀上可對人身安全造成威脅之已磨平之
    六角扳手1支及手套1雙，竊取附表一編號7所示之與癸○○
    前開同款車型之被害人車輛得手。戊○○於竊得5593-GX號
    自用小客車後，即與癸○○、己○○基於偽造車身號碼之犯
    意聯絡，先由戊○○將癸○○所有之6626-MU號、5593-GX號
    自用小客車之車身號碼切割後，再由己○○另基於湮滅他人
    刑事證據之犯意，於98年11月23日許，在己○○住處，由己○○持乙炔切割器將切割下6626-MU號之車身號碼焊接至559
    3-GX號自用小客車之車身號碼處，以此偽造車身號碼，足以
    生損害原汽車所有人及公路監理機關對於汽車管理之正確性
    ，並使原贓車變形，喪失證明其為贓物之效用，令人難於辨
    識真正竊盜之證據，而湮滅戊○○刑事被告案件之證據。戊○○將上開偽造車身號碼完成後之車輛，換掛6626-MU號車
    牌，交給癸○○使用。戊○○並支付10,000元給寅○○作為
    牙保贓物之代價，另支付3,000元予己○○作為焊接車身號
    碼之代價。
三、丙○○在臺北縣新莊市○○路601號經營「永聯汽車租賃公
    司」，另在臺北縣新莊市○○路535號之1經營「合順汽車租
    賃公司」，並僱請甲○○為「合順汽車租賃公司」現場負責
    人。緣登記丙○○所有之7202-VL號自用小客車前因車禍肇
    事車頭毀損，甲○○於98年10月27日許經由寅○○介紹委託
    戊○○修理該車（未能證明丙○○、甲○○知悉下述戊○○
    故買贓物等犯行），戊○○遂於98年11月18日至20日期間之
    某日，在宜蘭縣北宜路口礁溪交流道附近，以15,000元之價
    格，向不詳姓名之男子故買附表二所示遭竊之自用小客車後
    ，請己○○持乙炔切割器幫忙拆解、切割零件，己○○遂基
    於湮滅他人刑事證據之犯意，於98年12月5日凌晨4時許，駕
    駛其所有之DW-1489號自用小貨車，戊○○則駕駛附表二編
    號1之車輛（懸掛7202-VL號車牌）至宜蘭縣冬山鄉○○村○○○路上，由二人將該車之引擎蓋、前保險桿、右前葉子板
    等零件拆解下來，以便由戊○○將上開零件組裝在丙○○、
    甲○○委託修理之7202-VL號自用小客車上。嗣於己○○持
    乙炔切割器切割前內葉子板時，不慎失火，而未將全部零件
    拆解完成，惟渠等已拆解之該自用小客車引擎蓋、前保險桿
    ，已足使原贓車變形，喪失證明其為贓物之效用，令人難於
    辨識真正竊盜之證據，而湮滅戊○○刑事被告案件之證據。
    戊○○則支付3,000元與寅○○作為牙保贓物之代價，另約
    定支付8,000元與己○○作為拆解、切割零件之代價（惟尚
    未給付）。
四、丙○○分別基於與不詳姓名之人故買贓物及偽造車身號碼、
    引擎號碼之犯意聯絡，明知附表三編號1、2所載之遭竊之汽
    車，為不詳之人所竊取或故買之來路不明贓物，仍欲以「借
    屍還魂」之方式處理登記丙○○配偶沈麗環名下之5620-YL
    號自用小客貨車及登記丙○○名下之1450-YN號自用小客車
    。丙○○即於附表三編號1、2所載車輛遭竊後之某時，以不
    詳之價格故買之，再分別由不詳姓名年籍之成年人變造附表
    三編號1、2所載之車身號碼、引擎號碼後，各換掛5620-YL
    號車牌及1450-YN號車牌，交由丙○○所經營之車行使用。
五、查獲情形：
    (一)於98年12月5日7時許，在宜蘭縣冬山鄉○○村○○○路上
      尋獲遭燒毀之附表二編號1所載之3777-ET號自用小客車（
      已發還）。
    (二)於99年1月12日6時55分許，為警持搜索票至戊○○宜蘭縣
      冬山鄉三奇村百世新5巷2號住處執行搜索時，查獲如附
      表四編號1至4所示之物。
    (三)於99年1月12日7時許，為警持搜索票至己○○位於宜蘭縣
      冬山鄉○○路251巷9號住處及其所駕駛之DW-1489號自用
      小貨車執行搜索時，在其所駕駛之DW-1489號自用小貨車
      查獲如附表四編號5所示之物。
    (四)於99年1月12日8時50分許，在癸○○位於宜蘭縣五結鄉○○路12之50號住處查獲附表一編號7所載遭竊之車牌號碼5
      593-GX號自用小客車（懸掛6626-MU號車牌，已發還）。
    (五)99年1月12日在臺北縣新莊市○○路601號「永聯汽車租賃
      公司」內查獲上裝有附表二之3777-ET號自用小客車引擎
      蓋等零件之7202-VL號自用小客車。
    (六)於99年1月12日10時30分許，在臺北縣新莊市○○路535號
      之1「合順汽車租賃公司」查獲附表三編號1所載遭竊之17
      50-HC號自用小客車（懸掛5620-YL號車牌，已發還）。
    (七)於99年1月12日10時30分許，在臺北縣新莊市○○路535號
      之「合順汽車租賃公司」查獲附表三編號2所載遭竊之901
      2-SH號自用小客車（懸掛1450-YN號車牌，已發還）。
    (八)於99年2月5日9時50分許，在花蓮縣吉安鄉○○街前尋獲
      附表一編號5所載遭竊之2915-JU號自用小客車（懸掛1057
      -VQ號車牌，已發還）。
    (九)於99年2月5日10時15分許，在花蓮縣吉安鄉○○街前尋獲
      附表一編號6所載遭竊之9826-EU號自用小客貨車（懸掛U9
      -9727號車牌，已發還）。
    (十)於99年2月26日11時許，在花蓮縣吉安鄉○○路463巷35號
      前尋獲附表一編號4所載遭竊之1297-TN號自用小貨車（掛
      7821-KJ號車牌，已發還）。
六、案經辛○○、乙○○、壬○○、唐莛  訴由宜蘭縣政府警察
    局羅東分局暨羅東分局報請臺灣宜蘭地方法院檢察署檢察官
    偵查起訴。
    理  由
壹、證據能力部分：
    按被告以外之人於審判外之言詞或書面陳述，除法律有規定
    者外，不得作為證據。又被告以外之人於審判外之陳述，雖
    不符合同法第159條之1至第159條之4之規定，但經當事人於
    審判程序同意作為證據，法院審酌該言詞陳述或書面陳述作
    成之情況，認為適當者，亦得為證據，刑事訴訟法第159條
    第1項定有明文。本院以下所採用被告子○○、戊○○、癸○○、寅○○、己○○、丙○○、甲○○以外之人於審判外
    之言詞陳述，當事人於本院準備程序及審判期日中均表示同
    意做為審理資料，本院審酌上開證據資料製作時之情況，尚
    無違法不當之瑕疵，亦認為以之作為證據應屬適當，依刑事
    訴訟法第159條之5規定，認前揭證據資料均有證據能力，合
    先敘明。
貳、有罪部分：
一、關於犯罪事實一所載之犯行，業據被告子○○、戊○○於警
    詢、偵查及本院審理時均坦承不諱，且有如附表一編號1至6
    之被害人於警詢之證述可參，並有附表一編號4至6被害人之
    贓物認領保管單各1紙存卷可佐，復有附表一編號1至6車輛
    之車籍查詢結果在卷可查，另有被告戊○○持有之00000000
    00號行動電話通聯紀錄附卷可稽，又有被告戊○○持有之00
    00000000號行動電話與被告子○○持有之0000000000號行動
    電話於98年10月26日1時2分之通訊監察譯文內容、被告戊○○持有之0000000000號行動電話與被告子○○持有之000000
    0000號行動電話於98年11月4日5時47分之通訊監察內容、被
    告戊○○持有之0000000000號與被告子○○持有之00000000
    00號行動電話於98年10月23日18時32分通訊監察內容譯文、
    被告戊○○持有之0000000000號行動電話與被告子○○持有
    之0000000000號行動電話於98年11月9日8時6分通訊監察內
    容譯文、被告戊○○持有之0000000000號行動電話與被告子
    ○○持有之0000000000號行動電話於98年10月23日18時32分
    通訊監察內容譯文、被告戊○○持有之0000000000號行動電
    話與被告子○○持有之0000000000號行動電話於98年11月15
    日6時18分通訊監察內容譯文、攝錄到4281-RM號自用小客車
    及遭竊之HS-0209號自用小貨車之監視錄影擷取畫面共9張、
    攝錄到4281-RM號自用小客車及遭竊之1292-TN號自用小貨車
    之監視錄影擷取畫面共3張、攝錄到4281-RM號自用小客車及
    遭竊2915-JU號自用小客車之監視錄影擷取畫面共7張、攝錄
    到9826-EU號自用小客貨車之監視錄影擷取畫面共2張、查獲
    遭竊之1297-TN號自用小客車（懸掛7281-KJ號車牌）之車身
    號碼及引擎號碼拓印、查獲遭竊之2915-JU號自用小客車（
    懸掛1057-VQ號車牌）之車身號碼及引擎號碼拓印、查獲遭
    竊之9826-EU號自用小客車（懸掛U9-9727號車牌）之車身號
    碼拓印照片及宜蘭縣政府警察局99年2月2日第0991101643號
    函及該函所附汽車解體工廠車身及引擎號碼重建報告、宜蘭
    縣政府警察局99年2月26日第0991102364號函及該函所附懸
    掛7821-KJ贓車之車身及引擎號碼重建勘查報告各1份存卷可
    查，又有附表四編號1至4之物扣案可證。被告子○○係以需
    用贓車時向被告戊○○訂購之方式，使被告戊○○竊取被告
    子○○所需型號之贓車，且如附表一編號1至6之車輛，均係
    被告子○○向被告戊○○訂購，即指定車型樣式後，被告戊○○始行竊取等情，為被告戊○○於本院審理時供述明確，
    則被告子○○自有使原就各該特定車輛並無竊盜犯意之被告
    戊○○產生行竊之決意，其所為合於刑法上教唆之要件。又
    被告子○○教唆被告戊○○竊車，既係指定特定車型車款，
    當知被告戊○○不可能隨機竊得，必須特意尋找，而依常情
    ，竊取自用小客貨車，必須使用開鎖工具，本件被告戊○○
    使用遭磨平之六角扳手做為竊車開鎖之工具，顯為被告子○○所得預見，而未踰越被告子○○教唆範圍。事證明確，就
    犯罪事實一部分，被告戊○○、子○○之犯行應均堪認定。
二、關於犯罪事實二所載之犯行，業據被告戊○○、寅○○於警
    詢、偵查及本院審理時均坦承不諱，被告癸○○於本院審理
    時固坦承故買贓物犯行，惟否認有偽造私文書犯行，己○○
    於本院審理時則坦承有湮滅刑事證據犯行，而否認偽造私文
    書犯行。被告癸○○辯稱：伊不知被告戊○○有更改伊車之
    車身號碼云云；被告己○○辯稱：伊僅是持乙炔切割器1組
    將被告戊○○自另車已切割完成之擋風玻璃下方之防火鋼板
    1塊，焊接至被告戊○○駕駛來的自用小客車上，伊不知該
    塊鋼板即為車身號碼云云。經查：
（一）被告戊○○對於竊取附表一編號7之車輛，並與被告己○○偽造車身號碼，被告寅○○對於牙保贓物等情，均各經
      渠等自白不諱，且有附表一編號7車輛被害人於警詢之證
      述為證，又有附表一編號7車輛之贓物認領保管單、車籍
      查詢結果、臺北市警察局車輛協尋電腦輸入單、車輛尋獲
      電腦輸入單各1份附卷可查，並有被告寅○○持有之00000
      00000號行動電話與被告戊○○於98年11月9日上午3時4分
      之通訊監察譯文、被告寅○○持有之0000000000號行動電
      話與被告戊○○於98年11月24日下午6時10分、下午6時13
      分之通訊監察譯文、被告己○○持有之0000000000號行動
      電話與戊○○於98年11月22日下午9時33分、98年11月23
      日上午7時16分、下午7時8分、下午8時1分、下午8時38分
      、下午8時54分、下午8時59分之通訊監察譯文、被告癸○○持有之0000000000號行動電話與被告戊○○於98年10月
      22日下午8時59分之通訊監察譯文各1份在卷可稽，復有遭
      竊之附表一編號7號自用小客車（懸掛6626-MU號車牌）之
      車身號碼拓印照片1份存卷可稽，又有附表四編號1至5之
      物扣案可證。
（二）被告癸○○雖以上詞置辯，惟查，被告癸○○於警詢中供
      承：被告戊○○於98年11月21日上午5時許，將贓車駛至
      伊宜蘭縣五結鄉○○路12-50號住處，之後就當場將6626-
      MU號車牌及前擋風玻璃與贓車之5593-GX車牌對換，並將
      該2部車輛駛走，約於98年11月30日，被告戊○○將改造
      後之贓車駛至伊住處，於所有車輛原本並沒有天窗，後連
      桿亦非伊所有等語；於偵查中亦陳述：「（你何時知道被
      告戊○○以借屍還魂之方式幫你修理？）98年11月他將一
      模一樣的車子開到我家，．．．看到車子時我也嚇一跳，
      ．．．他有先跟我拿20,000元，隔一個月就看到那一台車
      。後來大概就知道，但我不知道如何處理。．．．（是否
      承認故買贓物及偽造文書等罪？）承認。」則被告癸○○
      既已見被告戊○○以二部車型完全相同之車輛對換車牌號
      碼，又坦承伊故買贓物之犯行，顯見被告癸○○在戊○○
      當場將被告癸○○車輛之車牌與相同車型款式之車輛更換
      之時，即知悉被告戊○○將以贓車更換之方式修理其車，
      仍未加阻止，而於約一個月後仍收受被告戊○○所處理好
      之車輛，顯見被告癸○○就該車經偽造車身號碼等情，確
      與被告戊○○等人有犯意之聯絡。被告癸○○上開辯解，
      為卸責之詞，不足採信。
（三）被告己○○雖以上詞置辯，惟查，被告戊○○於偵查中證
      稱：於98年11月26、27日左右，在己○○家附近，以己○○的切割器，叫己○○幫伊切割原車身號碼鐵片焊接到偷
      來的車等語。於本院審理時則證稱：原車身號碼之鐵片是
      伊切下來，伊僅是請己○○幫伊焊接等語。觀諸被告戊○○就被告己○○是否為切割車身號碼之鐵片之陳述，固未
      盡一致。惟縱使為被告己○○有利之認定，認被告己○○
      僅為被告戊○○焊接上有車身號碼之鐵片，然依被告戊○○於本院審理時證稱：該鐵片有1公尺長、20公分寬，車
      身號碼在鐵板上面，車身號碼的長度大概15至20公分等語
      ，顯見該鐵片上之車身號碼係顯而易見。而被告己○○既
      自承伊自己擁有車輛，已買車3、4年，顯非對車輛毫無常
      識之人。其所焊接之鐵片上，除明顯鑄有號碼外，別無其
      他用途，伊依被告戊○○之指示焊接於指定位置，焉有不
      知係屬可供識別車輛之資料乙事。是被告己○○辯稱與被
      告戊○○無共同偽造私文書之犯罪聯絡，被告戊○○證稱
      被告己○○不知偽造車身號碼云云，分別為卸責及迴護之
      詞，不足採信。事證明確，被告戊○○、寅○○、癸○○
      、己○○就犯罪事實二之犯行應均堪認定。
三、關於犯罪事實三所示之犯行，業據被告戊○○、己○○、寅
    ○○於警詢、偵查或本院審理時均坦承不諱，且有附表二車
    輛被害人庚○○及其姊陳碧瑤於警詢之證述為證，又有附表
    二車輛之贓物認領保管單、車籍查詢結果、臺北市警察局車
    輛尋獲電腦輸入單各1份附卷可查，並有被告戊○○持有之0
    000000000號行動電話與被告甲○○持有之0000000000號行
    動電話於98年11月5日下午7時58分之通訊監察譯文1份在卷
    可稽，復有攝錄到4281-RM號自用小客車及遭竊之3777-ET號
    自用小客車（懸掛7202-VL號車牌）、被告己○○駕駛DW-14
    89號自用小貨車之監視錄影擷取畫面、3777-ET號自用小客
    車燒燬照片共12張存卷可稽，並有被告己○○所有之乙炔切
    割器1組扣案可證。又被告戊○○於偵查中供稱，該車係朋
    友的朋友介紹過來，要伊幫忙處理，類似銷贓等語明確，且
    被告戊○○係以15,000元之低價買進3777-ET號自用小客車
    ，顯應知該車應屬贓物。而被告寅○○與被告戊○○往來密
    切，有上開通訊監察譯文附卷可稽。被告寅○○前已介紹被
    告癸○○車輛請被告戊○○修理，並知悉被告戊○○係以竊
    取之贓車「借屍還魂」之手法修理車輛，則依被告寅○○與
    被告戊○○之合作方式及被告寅○○對被告戊○○工作模式
    之了解，被告寅○○顯知悉被告戊○○所用以修理附表二之
    被害人車輛，應屬贓物無疑。另被告己○○以乙炔切割器1
    組，拆解贓車之零件，使原贓車變形，喪失證明其為贓物之
    效用，令人難於辨識真正竊盜之證據，確有湮滅被告戊○○
    刑事被告案件之證據。事證明確，被告戊○○、寅○○、己○○就犯罪事實三之犯行亦均堪認定。
四、關於犯罪事實四所示之犯行，雖據被告丙○○矢口否認，辯
    稱：伊將車輛交由他人修理，或是由租車之客戶自行修理，
    伊不知車輛之車身號碼及引擎號碼遭人變造云云。惟查，附
    表三編號1、2被害人車輛遭竊之事實，有附表三編號1、2車
    輛被害人於警詢之證述可參為證，又有附表三編號1、2車輛
    之贓物認領保管單、車籍查詢結果、臺北市警察局車輛協尋
    電腦輸入單、尋獲電腦輸入單各1份附卷可查，復有遭竊之
    附表三編號1、2自用小客車之車身號碼拓印照片各1份、宜
    蘭縣政府警察局99年2月2日第0991101643號函及該函所附汽
    車解體工廠車身及引擎號碼重建報告1份附卷可稽。被告丙○○坦承：車輛壞掉係伊叫修理廠的人來修理，租車客人如
    使車輛損壞，亦係與伊接洽，所有車子修理保養均係由伊負
    責等語。又衡諸常情，苟非經車輛所有人或管領權人之同意
    ，修車之人不可能自作主張，變更車身號碼及引擎號碼，且
    此等違法行為，苟經車主發覺，予以檢舉，修車之人豈不自
    陷刑事訴追之責。應係修車之人與委託之車主均就「借屍還
    魂」之處理方式均有默契，互為同意，始有可能以此等方式
    處理車輛。事證明確，被告丙○○犯行之應堪認定。
五、按扣案之六角扳手1把，除握把部分外，為長條金屬，前端
    經磨為尖銳狀，客觀上足以對人身安全造成威脅，為刑法32
    1條第1項第3款之兇器。又按汽車之引擎號碼及車身號碼，
    係汽車製造廠商出廠之標誌，乃表示一定用意之證明，依刑
    法第220條第1項規定，應以私文書論。行為人如擅自將其中
    部分號碼數字，予以變動更改，固應成立變造準私文書罪，
    但如擅將全部號碼塗銷，另以其他號碼代之，即係消滅原文
    書而重新製作完全不同之文書，則為偽造而非變造（最高法
    院96年度台上字第3472號判決意旨參照）。茲分別依犯罪事
    實各就被告戊○○等人論罪科刑如下：
（一）核被告戊○○於犯罪事實一所為，均係犯刑法第321條第1
      項第3款之攜帶兇器加重竊盜罪；被告子○○於犯罪事實
      一所為，就附表一編號1至6部分，均係犯刑法第29條第1
      項、第321條第1項第3款之教唆攜帶兇器加重竊盜罪，就
      附表一編號4、5、6部分，均係犯刑法第210條之偽造刑法
      220條第1項之準私文書罪。被告子○○係以砂輪機磨掉附
      表一編號4、5、6車輛全部之車身號碼及引擎號碼，再以
      其所有之字模偽造，應屬偽造，起訴書誤載「變造」，應
      予更正。被告戊○○就犯罪事實一所載之加重竊盜犯行，
      與綽號「阿平」之成年男子有犯意聯絡及行為分擔，為共
      同正犯。被告子○○教唆他人犯罪，依刑法第29條第2項
      之規定，依其所教唆之罪處罰之。又竊盜罪之成立，原以
      不法取得他人財物為要件，教唆行竊而收受所竊之贓物，
      其受贓行為當然包括於教唆竊盜行為之中，不另成立收受
      贓物罪名。同理，教唆竊盜後，故買該竊盜犯竊得之贓物
      ，亦不另成立故買贓物罪。被告子○○教唆被告戊○○行
      竊附表一編號1至6之車輛，進而故買被告戊○○所竊之附
      表一編號1、2、4、5、6之贓物，其故買贓物行為當然包
      括於教唆竊盜行為之中，均不另成故買贓物之罪名。
（二）核被告戊○○於犯罪事實二所為，係犯刑法第321條第1項
      第3款之攜帶兇器加重竊盜罪及刑法第210條之偽造刑法22
      0條第1項之準私文書罪。核被告癸○○於犯罪事實二所為
      ，係犯刑法第349條第2項之故買贓物罪及刑法第210條之
      偽造刑法220條第1項之準私文書罪；核被告寅○○於犯罪
      事實二所為，係犯刑法第349條第2項之牙保贓物罪。核被
      告己○○於犯罪事實二所為，係犯刑法第165條之湮滅刑
      事證據罪及刑法第210條之偽造刑法220條第1項之準私文
      書罪。被告戊○○與綽號「阿平」之成年男子就犯罪事實
      二所載之竊盜犯行；被告戊○○、癸○○、己○○就犯罪
      事實二所載之偽造準私文書犯行部分，均有犯意聯絡及行
      為分擔，俱為共同正犯。被告己○○一行為同時觸犯刑法
      第165條之湮滅證據罪及刑法第210條之偽造刑法220條準
      私文書罪，屬想像競合，應從一重論以偽造準私文書罪。
（三）核被告戊○○於犯罪事實三所為，係犯刑法第349條第2項
      之故買贓物罪。核被告寅○○於犯罪事實三所為，係犯刑
      法第349條第2項之牙保贓物罪。核被告己○○於犯罪事實
      三所為，係犯刑法第165條之湮滅刑事證據罪。
（四）核被告丙○○於犯罪事實四所為，均係犯刑法第349條第2
      項之故買贓物罪及刑法第210條之偽造刑法220條第1項之
      準私文書罪。被告丙○○與不詳姓名之成年人就犯罪事實
      四所載之偽造準私文書犯行部分，均有犯意聯絡及行為分
      擔，為共同正犯。
（五）被告戊○○於犯罪事實一所犯6次攜帶兇器加重竊盜罪、
      於犯罪事實二所犯之1次攜帶兇器加重竊盜罪及1次偽造準
      私文書罪、於犯罪事實三所犯之故買贓物罪；被告子○○
      於犯罪事實一所犯之6次教唆攜帶兇器加重竊盜罪及3次偽
      造準私文書罪；被告寅○○於犯罪事實二所犯之牙保贓物
      罪及犯罪事實三所載之牙保贓物罪；被告癸○○於犯罪事
      實二所載之故買贓物罪及偽造準私文書罪；被告己○○於
      犯罪事實二所犯之偽造準私文書罪、犯罪事實三所犯之湮
      滅證據罪；被告丙○○於犯罪事實四所犯之2次故買贓物
      罪及2次偽造準私文書罪，均犯意各別，行為互殊，各應
      予分論併罰。
（六）被告戊○○前因竊盜案件，經臺灣臺北地方法院以92年度
      易字第2325號判決處有期徒刑10月，經臺灣高等法院以93
      年度上易字第1762號判決上訴駁回確定，於95年3月19日
      徒刑執行完畢，有臺灣高等法院被告前案紀錄表在卷可稽
      ，被告戊○○於徒刑執行完畢，5年以內故意再犯本件有
      期徒刑以上之罪，為累犯，依刑法第47條第1項規定加重
      其刑。
（七）爰審酌被告子○○、戊○○不思努力工作賺取所需，反以
      竊盜侵奪他人之財產，又以「借屍還魂」之方式處理車輛
      ，造成追查困難，其行為對被害人造成之損害非輕，對社
      會治安危害非小；被告寅○○牙保贓物之情節尚非嚴重，
      被告癸○○、己○○為圖小利，不思以正當方式修車，而
      為本件犯行，及渠等生活狀況、智識程度，及被告戊○○
      、子○○、寅○○、丙○○犯罪後尚能坦承犯行、被告癸○○、己○○尚能坦承部分犯行之態度等一切情狀，分別
      量處如主文所示之刑，並均定其應執行刑，及各就被告癸○○、寅○○、己○○、丙○○宣告刑及應執行刑均諭知
      易科罰金之折算標準。
（八）扣案之被告戊○○所有供竊盜所用之磨平之六角扳手1支
      、手套1雙、0000000000號、0000000000號SIM卡各1張、
      被告己○○所有供本件拆解車輛及偽造車身號碼所用之乙
      炔切割器1組，為被告戊○○、被告己○○所有供犯罪所
      用之物，依刑法第38條第1項第2款之規定沒收。其餘扣案
      物，無證據證明與本案犯罪有關；被告子○○偽造車身號
      碼及引擎號碼所使用之砂輪機及字模，無證據證明為被告
      子○○所有；其餘供本件犯罪所用之物，均無證據證明為
      被告等所有，均不予宣告沒收。
參、無罪或不另為無罪諭知部分
一、公訴意旨另以：
（一）被告癸○○與被告寅○○基於教唆他人行竊之犯意，於98
      年10月20日許，透過寅○○介紹戊○○，以70,000元代價
      ，共同教唆戊○○竊取他人同款車型之自用小客車，再變
      造為6626-MU號自用小客車車身號碼，因認被告癸○○與
      被告寅○○共同犯刑法第29條第1項、刑法第321條第1項
      第3款之教唆攜帶兇器加重竊盜罪嫌。
（二）被告丙○○與甲○○基於故買贓物犯意聯絡，將登記丙○○所有、因車禍肇事車頭毀損之7202-VL號自用小客車，
      於98年10月27日許經由寅○○介紹以低於市價之40,000元
      委託戊○○以贓車拆下之零件修理，戊○○遂於98年11月
      18日、20日以15,000元之價格故買附表二編號1所載庚○○遭竊之3777-ET號自用小客車後，復請己○○幫忙切割
      零件，將3777-ET號自用小客車之引擎蓋等零件切割下來
      ，交由戊○○組裝在丙○○、甲○○委託修理之7202-VL
      號自用小客車上，因認被告丙○○與甲○○涉犯刑法第34
      9條第2項之故買贓物罪嫌。
（三）被告戊○○與己○○基於放火之犯意，於98年12月5日凌
      晨4時許，在宜蘭縣冬山鄉○○村○○○路上，共同放火
      燒燬3777-ET號自用小客車，並致生公共危險。因認被告
      戊○○與己○○涉犯刑法第175第1項之放火燒燬他人之物
      罪嫌。
（四）被告甲○○基於故買贓物之犯意，復與不詳之人基於偽造
      車身號碼、引擎號碼之犯意聯絡，明知附表三編號1、2所
      載之丑○○、丁○○遭竊之汽車，為不詳之人所竊取或故
      買之來路不明贓物，欲以「借屍還魂」之方式「修理」登
      記丙○○妻沈麗環名下之5620-YL號自用小客貨車及登記
      丙○○名下之1450-YN號自用小客車，於附表三編號1、2
      所載丑○○、丁○○之汽車遭不詳之人竊取後之某時，以
      不詳之價格購買，並由不詳之人變造附表三編號1、2所載
      之車身號碼、引擎號碼，再換掛5620-YL號車牌及1450-YN
      號車牌使用，因認被告甲○○係犯刑法第349條第2項之故
      買贓物罪嫌及刑法第210條之偽造刑法220條第1項準私文
      書罪嫌。
二、按犯罪事實應依證據認定之，無證據不得認定犯罪事實，刑
    事訴訟法第154條第2項定有明文。次按事實之認定應憑證據
    ，如未能發現相當證據，或證據不足以證明，自不能以推測
    或擬制之方法為裁判之基礎；又認定不利於被告之事實，須
    依積極證據，苟積極證據不足為不利於被告事實之認定時，
    即應為有利於被告之認定，更不必有何有利之證據（最高法
    院40年台上字第86號、30年上字第816號判例參照）。再所
    謂「積極證據足以為不利被告事實之認定」，係指據為訴訟
    上證明之全盤證據資料，在客觀上已達於通常一般人均不致
    於有所懷疑，而得確信被告確曾犯罪之程度，若未達此一程
    度，而有合理懷疑之存在時，即無從為有罪之確信，此觀同
    院76年度台上字第4986號判例意旨自明。
三、訊據被告癸○○、寅○○堅決否認教唆攜帶兇器加重竊盜犯
    行，被告癸○○、寅○○均辯稱：將車輛交由被告戊○○修
    理時，不知被告戊○○會去竊車等語。經查：
（一）公訴人認被告癸○○及寅○○涉犯教唆攜帶兇器加重竊盜
      犯，係以告訴人唐莛  之證詞、臺北市警察局車輛協尋電
      腦輸入單、車輛尋獲電腦輸入單（5593-GX號自用小客車
      ）、查獲遭竊之5593-GX號自用小客車（懸掛6626-MU號車
      牌）之車身號碼拓印、5593-GX號號自用小客車車籍查詢
      結果、唐莛  簽名具領之贓物認領保管單1紙、被告癸○○持有之0000000000號行動電話與戊○○行動電話於98年
      10月22日20時59分之通訊監察內容譯文、寅○○持有之00
      00000000號行動電話與戊○○行動電話於98年11月09日03
      時04分之通訊監察內容譯文、寅○○持有之0000000000號
      行動電話與戊○○之行動電話於98年11月24日18時10分、
      18時13分之通訊監察內容譯文等資為論據。
（二）惟查，如附表一編號7所示之被害人車輛，係被告戊○○
      所竊取之事實，固有被告戊○○之自白及告訴人唐莛  之
      證詞、臺北市警察局車輛協尋電腦輸入單、車輛尋獲電腦
      輸入單（5593-GX號自用小客車）、查獲遭竊之5593-GX號
      自用小客車（懸掛6626-MU號車牌）之車身號碼拓印、559
      3-GX號號自用小客車車籍查詢結果、唐莛  簽名具領之贓
      物認領保管單1紙為證。
（三）然按，教唆犯係以被教唆者原無犯罪意思，由教唆者之教
      唆始起意實施犯罪行為，為其本質。被告戊○○於偵查中
      證稱：伊經由被告寅○○之介紹被告癸○○修理其6626-M
      U自用小客車，才去竊取如附表一編號7之車輛，原來沒有
      要以借屍還魂之方式修理，被告癸○○將他的車子牽來給
      伊看時，才決定以該方式修理，那時沒有跟被告癸○○說
      等語。於本院審理時亦證稱：被告寅○○或被告癸○○在
      伊偷車以前，沒有叫伊去偷同型車以修理被告癸○○之車
      輛，以偷同型車來修理被告癸○○之車輛係伊自己的想法
      等語。是依被告戊○○之證述，竊車為被告戊○○自行決
      定，無從證明被告癸○○與被告寅○○於被告戊○○竊車
      前，就已使原無竊盜犯意之被告戊○○產生竊取與被告癸○○待修車輛之同型車之犯意。至公訴人所舉被告癸○○
      持有之0000000000號行動電話與被告戊○○之行動電話於
      98年10月22日20時59分之通訊監察譯文，內容僅係被告戊○○向癸○○要求先付20,000元，無關教唆竊盜犯行。而
      被告寅○○持有之0000000000號行動電話與被告戊○○之
      行動電話於98年11月9日3時4分之通訊監察譯文，內容係
      被告戊○○向被告寅○○要被告癸○○之電話，並告知被
      告寅○○伊有看到1台，僅足以證明被告寅○○有牙保贓
      物之犯行。另被告寅○○持有之0000000000號行動電話與
      被告戊○○之行動電話於98年11月24日18時10分、18時13
      分之通訊監察內容譯文，則係被告寅○○詢問處理進度，
      並談論交車付款相關事宜，均無從證明被告癸○○與被告
      寅○○確有教唆被告戊○○竊車之犯行。綜上所述，本院
      認依公訴人所舉證據，對被告癸○○、寅○○是否涉犯教
      唆竊盜之犯行，仍有合理之可疑。依「罪證有疑，利於被
      告」之證據法則，則不得遽為不利被告癸○○、寅○○之
      認定。此外，復查無證據證明被告癸○○、寅○○涉犯公
      訴人所指之上開犯行，不能證明被告癸○○、寅○○犯罪
      教唆竊盜罪，惟公訴人認此部分與前開論罪科刑之收受贓
      物、牙保贓物為吸收關係，即實質上一罪關係，爰不另為
      無罪之諭知。
四、訊據被告丙○○、甲○○堅決否認上開犯行，均辯稱：不知
    被告戊○○係以贓車修理附表之車輛等語。經查：
（一）公訴人認被告丙○○與甲○○涉犯故買贓物罪，係以被害
      人庚○○、陳碧瑤之證詞、陳碧瑤簽名具領之贓物認領保
      管單1紙攝錄有4281-RM號自用小客車及遭竊之3777-ET號
      自用小客車（懸掛7202-VL車牌）、己○○駕駛之DW-1489
      號自用小貨車監視錄影擷取照片、3777-ET號自用小客車
      燒毀照片共12張、臺北市警察局車輛尋獲電腦輸入單（37
      77-ET號自用小客車）、7202-VL號自用小客車車籍查詢結
      果及戊○○持有之0000000000號行動電話與甲○○持有00
      00000000於98年11月5日19時58分之行動電話通聯紀錄等
      資為論據。
（二）惟查，如附表二所示之被害人車輛，係被告戊○○所故買
      之事實，固有被告戊○○之自白、被害人庚○○、陳碧瑤
      之證詞、陳碧瑤簽名具領之贓物認領保管單1紙、攝錄有4
      281-RM號自用小客車及遭竊之3777-ET號自用小客車（懸
      掛7202-VL車牌）、己○○駕駛之DW-1489號自用小貨車監
      視錄影擷取照片、臺北市警察局車輛尋獲電腦輸入單（37
      77-ET號自用小客車）、7202-VL號自用小客車車籍查詢結
      果為證。
（三）然按，故買贓物罪，以知情故買為要件。被告寅○○於警
      詢中陳述：被告戊○○與被告甲○○原來不認識，經伊介
      紹而認識，伊一開始也不知道被告戊○○係以贓車修理，
      因為被告戊○○沒有錢弄材料，所以伊聯絡甲○○，修到
      那裡繳到那裡等語；於99年1月12日偵查中證稱：伊不知
      道被告戊○○是以故買贓車借屍還魂之方式修理甲○○的
      車子等語。依被告寅○○之證述，無從認定被告丙○○與
      甲○○明知被告戊○○故買3777-ET號自用小客車而同意
      以該車修理7202-VL自用小客車。至被告戊○○於偵查中
      固證稱：「（甲○○是否知道你要用借屍還魂的方法修理
      該車？）大致上知道。」惟其語意模糊，尚難遽為不利於
      被告甲○○之認定。而被告戊○○於99年3月4日偵查中已
      改稱：「（被告丙○○與甲○○是否知道你以贓車3777-E
      T號自用小客車變造引擎、車身號碼之方式來處理？）不
      是變造，是拆材料過來修，他們應該不知道。他們是透過
      寅○○，寅○○應該知道」等語。於本院審理時亦陳述：
      以贓車的零件來換被告甲○○交付修理的車輛，被告丙○○與甲○○均不知情等語。是依被告戊○○之證述，被告
      丙○○與甲○○對被告戊○○係以拆卸贓車之方式修理72
      02-VL自用小客車，應無認識。至被告戊○○持有之00000
      00000號行動電話與被告甲○○持有0000000000行動電話
      於98年11月5日19時58分之行動電話通聯紀錄，內容僅係
      提及被告甲○○經綽號「小白」之被告寅○○介紹，將車
      拖去給被告戊○○修理，未能證明被告丙○○與甲○○知
      悉被告戊○○以拆卸贓車零件之方式修車。綜上所述，本
      院認依公訴人所舉證據，不能證明被告丙○○與甲○○確
      有涉犯故買贓物之犯行。此外，復查無證據證明被告丙○○與甲○○涉犯公訴人所指之上開犯行，不能證明被告丙○○與甲○○犯故買贓物罪，依法應為無罪之諭知。
五、訊據被告戊○○、己○○堅決否認上開犯行，辯稱：3777-E
    T號自用小客車係被告己○○以乙炔切割器1組切割內葉子板
    時，不慎失火燒燬，並非渠等故意放火等語。
（一）公訴人認被告戊○○、己○○涉犯放火燒燬他人之物罪，
      被害人庚○○、陳碧瑤之證詞、陳碧瑤簽名具領之贓物認
      領保管單1紙、攝錄有4281-RM號自用小客車及遭竊之3777
      -ET號自用小客車（懸掛7202-VL車牌）、己○○駕駛之DW
      -1489號自用小貨車監視錄影擷取照片、3777-ET號自用小
      客車燒毀照片共12張、臺北市警察局車輛尋獲電腦輸入單
      （3777-ET號自用小客車）、7202-VL號自用小客車車籍查
      詢結果等資為論據。
（二）經查，如附表二所示之被害人車輛，業遭燒燬之事實，固
      有被告戊○○、己○○之自白、被害人庚○○、陳碧瑤之
      證詞、陳碧瑤簽名具領之贓物認領保管單1紙、攝錄有428
      1-RM號自用小客車及遭竊之3777-ET號自用小客車（懸掛7
      202-VL車牌）、己○○駕駛之DW-1489號自用小貨車監視
      錄影擷取照片、3777-ET號自用小客車燒毀照片共12張、
      臺北市警察局車輛尋獲電腦輸入單（3777-ET號自用小客
      車）、7202-VL號自用小客車車籍查詢結果為證。
（三）惟查，被告戊○○、己○○於警詢、偵查及本院審理中均
      一致陳稱該車係因失火燒燬等語。且3777-ET號自用小客
      車原係用以拆卸零件供修理7202-VL號自用小客車使用，
      被告戊○○、所拆卸之零件僅有引擎蓋、前保險桿及右前
      葉子板，其餘零件還來不及拆，就已經起火等情，業據被
      告戊○○於偵查中陳述在卷。再參以該車燒燬地點之宜蘭
      縣冬山鄉○○村○○路上，地處偏僻，附近未見住家，有
      照片9張在卷可參（警卷照片編號184至192），被告戊○○、己○○復於清晨至該處拆卸，應有拆卸其他零件之餘
      裕，是被告戊○○、己○○辯稱於拆卸零件時不慎起火，
      非無可信。況且，該車之車身號碼及引擎號碼均未經偽造
      、變造或毀損，有照片2張存卷可查（警卷照片編號193至
      194），偵查犯罪之人員自可憑車身號碼及引擎號碼查明
      該車之來源，足見被告戊○○、己○○並無意以故意放火
      燒車之方式湮滅被告戊○○竊盜犯行之證據。再者，上開
      燒車地點係屬空地，位置偏僻，無證據顯示火勢將延燒他
      處而致生公共危險，是被告戊○○、己○○上開過失行為
      亦不構成失火燒燬物品罪。綜上所述，本院認依公訴人所
      舉證據，對被告戊○○、己○○是否涉犯公共危險罪之犯
      行，仍有合理之可疑。依「罪證有疑，利於被告」之證據
      法則，則不得遽為不利被告戊○○、己○○之認定。此外
      ，復查無證據證明被告戊○○、己○○涉犯公訴人所指之
      上開犯行，不能證明被告戊○○、己○○犯罪，依法應就
      被告戊○○為無罪之諭知。至被告己○○部分，公訴人認
      此部分罪嫌與前揭論罪科刑之湮滅證據罪為想像競合之裁
      判上一罪關係，爰不另為無罪之諭知。
六、訊據被告甲○○堅決否認上開犯行，辯稱：伊受僱於被告丙○○，租車公司內車輛的修理均是被告丙○○洽修車廠處理
    ，伊不知車輛遭人以借屍還魂之方式處理等語。
（一）公訴人認被告甲○○涉犯故買贓物罪，無非以附表三編號
      1、2車輛被害人於警詢之證述，又有附表三編號1、2車輛
      之贓物認領保管單、車籍查詢結果、臺北市警察局車輛協
      尋電腦輸入單、尋獲電腦輸入單各1份附卷可查，復有遭
      竊之附表三編號1、2自用小客車之車身號碼拓印照片各1
      份、宜蘭縣政府警察局99年2月2日第0991101643號函及該
      函所附汽車解體工廠車身及引擎號碼重建報告1份資為論
      據。
（二）經查，關於附表三編號1、2車輛遭竊及變造車身號碼及引
      擎號碼之事實，固有三編號1、2車輛被害人於警詢之證述
      、附表三編號1、2車輛之贓物認領保管單、車籍查詢結果
      、臺北市警察局車輛協尋電腦輸入單、尋獲電腦輸入單各
      1份，遭竊之附表三編號1、2自用小客車之車身號碼拓印
      照片各1份、宜蘭縣政府警察局99年2月2日第0991101643
      號函及該函所附汽車解體工廠車身及引擎號碼重建報告1
      份附卷可稽。
（三）然查，被告丙○○於本院審理時陳稱：車輛壞掉係伊叫修
      理廠的人來修理，租車客人如使車輛損壞，亦係與伊接洽
      ，所有車子修理保養均係由伊負責，與被告甲○○無關等
      語。又附表三編號1、2之車輛所有權人分別為被告丙○○
      及被告丙○○之妻沈麗環，且係租車行內之車輛，並非被
      告甲○○自己使用，無法證明被告甲○○對於經過變造車
      身號碼及引擎號碼之車輛車況是否變更確有了解。綜上所
      述，本院認依公訴人所舉證據，不能證明被告甲○○確有
      涉犯故買贓物及變造私文書之犯行此外，復查無證據證明
      被告甲○○涉犯公訴人所指之上開犯行，不能證明被告甲○○犯罪，依法應為無罪之諭知。
據上論斷，應依刑事訴訟法第299條第1項前段、第301條第1項，
刑法第29條、第28條、第321條第1項第3款、第349條第2項、第2
10條、第220條第1項、第165條、第55條、第47條第1項、第41條
第1項前段、第8項、第51條第5款、第38條第1項第2款，刑法施
行法第1條之1第1項、第2項前段判決如主文。
本案經檢察官張立言到庭執行職務
中    華    民    國    99    年    9     月    7     日
                  刑事第三庭  審判長法  官  黃永勝
                                    法  官  陳映佐
                                    法  官  謝佩玲
以上正本證明與原本無異。
如不服本判決應於收受本判決後10日內向本院提出上訴書狀，並
應敘述具體理由。若未敘述理由者，應於上訴期間屆滿後20日內
向本院補提理由書狀（均須按他造當事人之人數附繕本）。
                                    書記官  李玉雲
中    華    民    國    99    年    9     月    7     日
附表一：
┌─┬────┬─────┬─┬──────┬─────┬─────────┬─────────┐
│編│竊盜犯罪│犯罪地點  │被│竊取財物    │犯罪方法  │贓物處理          │尋獲贓物情形      │
│號│時間    │          │害│            │          │                  │                  │
│  │        │          │人│            │          │                  │                  │
├─┼────┼─────┼─┼──────┼─────┼─────────┼─────────┤
│1 │98年5月 │宜蘭縣三星│石│U9-0371號自 │以磨平之六│遭竊之U9-0371號自 │未尋獲            │
│  │2日凌晨1│鄉○○路1 │德│用小貨車（藍│角扳手竊取│用小客車於竊取當日│                  │
│  │時許    │段556號   │旺│色、中華廠牌│          │以1萬8千元賣給黃進│                  │
│  │        │          │  │、框式、2835│          │貴。              │                  │
│  │        │          │  │CC）        │          │                  │                  │
├─┼────┼─────┼─┼──────┼─────┼─────────┼─────────┤
│2 │98年6月 │宜蘭縣三星│陳│HS-0209號自 │以磨平之六│遭竊之HS-0209號自 │未尋獲            │
│  │1日凌晨2│鄉○○路1 │淑│用小貨車（藍│角扳手竊取│用小客車於竊取當日│                  │
│  │時26分許│段589號   │媛│色、中華廠牌│          │以1萬8千元賣給黃進│                  │
│  │        │          │  │、框式、796C│          │貴。              │                  │
│  │        │          │  │C）         │          │                  │                  │
├─┼────┼─────┼─┼──────┼─────┼─────────┼─────────┤
│3 │98年8月2│宜蘭縣羅東│呂│1292-TN號自 │以磨平之六│子○○向戊○○訂購│於98年8月29日17時 │
│  │8凌晨1、│鎮○○路陸│秀│用小貨車（藍│角扳手竊取│後，由戊○○竊取。│許，在蘇花公路2公 │
│  │2時許   │橋下      │美│色、中華廠牌│          │                  │里產業道路處尋獲。│
│  │        │          │  │、廂式、綠灰│          │                  │                  │
│  │        │          │  │色）        │          │                  │                  │
│  │        │          │  │            │          │                  │                  │
│  │        │          │  │            │          │                  │                  │
├─┼────┼─────┼─┼──────┼─────┼─────────┼─────────┤
│4 │98年11月│宜蘭縣宜蘭│江│1297-TN號自 │以磨平之六│1.遭竊之1297-TN號 │1297-TN號自用小貨 │
│  │4日凌晨2│市○○○路│乾│用小客貨車（│角扳手竊取│自用小客車於竊取當│車於99年2月26日11 │
│  │、3時許 │與中華路口│來│銀色、福特六│          │日以1萬8千元賣給黃│時許，在花蓮縣吉安│
│  │        │          │  │和廠牌、廂式│          │進貴。            │鄉○○路463巷35號 │
│  │        │          │  │、993CC、身 │          │2.子○○將該車之車│前尋獲。          │
│  │        │          │  │號碼00000000│          │身號碼、引擎號碼更│                  │
│  │        │          │  │G、引擎號碼 │          │改為7821-KJ號自用 │                  │
│  │        │          │  │00000000G） │          │小客車之車身號碼  │                  │
│  │        │          │  │            │          │00000000G、引擎號 │                  │
│  │        │          │  │            │          │碼00000000GG，改懸│                  │
│  │        │          │  │            │          │掛7821-KJ號車牌   │                  │
├─┼────┼─────┼─┼──────┼─────┼─────────┼─────────┤
│5 │98年11月│臺北市士林│許│2915-JU號自 │以磨平之六│1.遭竊之2915-JU號 │2915-JU號自用小客 │
│  │9日凌晨1│區○○路  │郁│用小客車（淺│角扳手竊取│自用小客車於竊取當│車於99年2月5日9時 │
│  │、2時許 │587巷美崙 │琦│藍色、日產廠│          │日，以1萬8千元賣給│50分許，在花蓮縣吉│
│  │        │公園河堤邊│  │牌、MARCH車 │          │子○○。          │安鄉○○街前尋獲。│
│  │        │          │  │型、1275CC、│          │2.子○○將該車車身│                  │
│  │        │          │  │車身號碼K11G│          │號碼、引擎號碼更改│                  │
│  │        │          │  │XA028832、引│          │為1057-VQ號自用小 │                  │
│  │        │          │  │擎號碼CG1310│          │客車（淺綠色）之車│                  │
│  │        │          │  │9420）      │          │身號碼K11GXA005471│                  │
│  │        │          │  │            │          │、引擎號碼CG-13076│                  │
│  │        │          │  │            │          │929，改懸掛1057-VQ│                  │
│  │        │          │  │            │          │號車牌。          │                  │
├─┼────┼─────┼─┼──────┼─────┼─────────┼─────────┤
│6 │98年11月│臺北市士林│陳│9826-EU號自 │以磨平之六│1.遭竊之9826-EU號 │9826-EU號自用小客 │
│  │15日凌晨│區○○街96│鑫│用小客貨車（│角扳手竊取│自用小客車在竊取當│貨於99年2月5日10時│
│  │1至3時許│號前      │平│淺棕深棕色、│          │日以1萬8千元賣給黃│15分許，在花蓮縣吉│
│  │        │          │  │中華廠牌、廂│          │進貴。            │安鄉○○街前尋獲扣│
│  │        │          │  │式FREECA車型│          │2.子○○將該車車身│案。              │
│  │        │          │  │、1997CC、車│          │號碼、引擎號碼更改│                  │
│  │        │          │  │身號碼700C03│          │為U9-9727號自用小 │                  │
│  │        │          │  │33、引擎號碼│          │客車之車身號碼7009│                  │
│  │        │          │  │4G63R09868A │          │2365、引擎號碼4G63│                  │
│  │        │          │  │）          │          │R076848，改懸掛   │                  │
│  │        │          │  │            │          │U9-9727號車牌。   │                  │
├─┼────┼─────┼─┼──────┼─────┼─────────┼─────────┤
│7 │98年11月│臺北市士林│唐│5593-GX號自 │以磨平之六│戊○○由寅○○（綽│5593-GX號自用小客 │
│  │20日3至5│區○○街1 │莛│用小客車（黑│角扳手竊取│號「小胖」）介紹曾│車於99年1月12日08 │
│  │時許    │段105巷前 │  │色、SUZUKI廠│          │志華以7萬元之代價 │時50分許在癸○○位│
│  │        │          │  │牌、LIANA型 │          │修理其6626-MU號自 │於宜蘭縣五結鄉大吉│
│  │        │          │  │式、車身號碼│          │用小客車，寅○○從│路12之50號執行搜索│
│  │        │          │  │JSAERC31S002│          │中拿取1萬元，並由 │查獲（改懸掛6626-M│
│  │        │          │  │54328、無引 │          │己○○將5593-GX號 │U，變造車身號碼為J│
│  │        │          │  │擎號碼）    │          │車身號碼切割再焊接│SAERC31S00000000）│
│  │        │          │  │            │          │6626-MU號自用小客 │                  │
│  │        │          │  │            │          │車車身號碼JSAERC31│                  │
│  │        │          │  │            │          │S00000000，己○○ │                  │
│  │        │          │  │            │          │從中拿取3千元。   │                  │
└─┴────┴─────┴─┴──────┴─────┴─────────┴─────────┘
附表二：
┌───────┬─────┬─┬────┬─────┬─────────┬─────────┐
│竊盜犯罪時間  │犯罪地點  │被│竊取財物│犯罪方法  │贓物處理          │尋獲贓物情形      │
│              │          │害│        │          │                  │                  │
│              │          │人│        │          │                  │                  │
├───────┼─────┼─┼────┼─────┼─────────┼─────────┤
│98年11月10日22│臺北市南港│陳│3777-ET │不詳之方法│戊○○由寅○○介紹│1.3777-ET號自用小 │
│時許起至同年月│區○○○路│明│號自用小│          │甲○○以4萬元代價 │客車於98年12月5日 │
│11日22時許發現│1段101巷口│宏│客車（黑│          │修理其所有之7202-V│07時許，在宜蘭縣冬│
│遭竊止間某時  │旁        │  │色、馬自│          │L號自用小客車（車 │山鄉○○村○○○路│
│              │          │  │達廠牌、│          │主登記丙○○，賴聖│上尋獲。          │
│              │          │  │3型式、 │          │倫從中拿取3千元， │2.7202-VL號自用小 │
│              │          │  │車身號碼│          │戊○○故買（起訴書│客車於99年1月12日 │
│              │          │  │00000000│          │誤植為竊得）庚○○│在臺北縣新莊市中港│
│              │          │  │D、引擎 │          │同款之自用小客車後│路601號「永聯汽車 │
│              │          │  │號碼6210│          │，於98年12月5日凌 │租賃公司」內查獲。│
│              │          │  │8285D） │          │晨由戊○○駕駛3777│                  │
│              │          │  │        │          │-ET號、己○○駕駛D│                  │
│              │          │  │        │          │W-1489號自用小貨車│                  │
│              │          │  │        │          │前往宜蘭縣冬山鄉山│                  │
│              │          │  │        │          │區拆取引擎蓋等零件│                  │
│              │          │  │        │          │組裝在7202-VL號自 │                  │
│              │          │  │        │          │用小客車上，己○○│                  │
│              │          │  │        │          │從中拿取3千元。   │                  │
│              │          │  │        │          │                  │                  │
└───────┴─────┴─┴────┴─────┴─────────┴─────────┘
附表三：
┌─┬────┬─────┬─┬──────┬────┬─────────┬─────────┐
│編│竊盜犯罪│犯罪地點  │被│竊取財物    │犯罪方法│贓物處理          │查獲贓物          │
│號│時間    │          │害│            │        │                  │                  │
│  │        │          │人│            │        │                  │                  │
├─┼────┼─────┼─┼──────┼────┼─────────┼─────────┤
│1 │98年11月│臺南縣佳里│鄭│1750-HC號自 │不詳之人│遭竊之1750-HC號自 │於99年1月12日10時 │
│  │19日零時│鎮○○街  ○道│用小客貨車（│以不詳之│用小客貨車，不詳之│30分許，在臺北縣新│
│  │10分許前│347號旁空 │鴻│黑色、中華廠│方法竊取│人變造成登記丙○○│莊市○○路535號之 │
│  │某時    │地        │  │牌、FREECA車│        │妻沈麗環名下之5620│1「合順汽車租賃公 │
│  │        │          │  │型、1584CC、│        │-YL號自用小客貨車 │司」查獲1750-HC號 │
│  │        │          │  │車身號碼J507│        │車身號碼J0000000、│自用小客車（當時懸│
│  │        │          │  │3193、引擎號│        │引擎號碼4G18J05326│掛5620-YL號車牌） │
│  │        │          │  │碼4G18J05209│        │1後販賣給甲○○、 │                  │
│  │        │          │  │A）         │        │丙○○，改懸掛5620│                  │
│  │        │          │  │            │        │-YL號車牌使用。   │                  │
├─┼────┼─────┼─┼──────┼────┼─────────┼─────────┤
│2 │98年12月│臺中市北區│吳│9012-SH號自 │不詳之人│遭竊之9012-SH號自 │於99年1月12日10時 │
│  │19日9時 │大雅路183 │儀│用小客車（深│以不詳之│用小客車，不詳之人│30分許，在臺北縣新│
│  │20分許，│號        │婷│藍色、國瑞廠│方法竊取│變造成登記丙○○名│莊市○○路535號之 │
│  │至同日12│          │  │牌1497CC、車│        │下之1450-YN號自用 │「合順汽車租賃公司│
│  │時50分許│          │  │身號碼NCP91 │        │小客車車身號碼NCP9│」查獲9012-SH號自 │
│  │期間某時│          │  │-0000000、引│        │0-0000000、引擎號 │用小客車（當時懸掛│
│  │        │          │  │擎號碼X63596│        │碼X537620後，販賣 │1450-YN號車牌）   │
│  │        │          │  │9）         │        │給甲○○、丙○○，│                  │
│  │        │          │  │            │        │改懸掛1450-YN號車 │                  │
│  │        │          │  │            │        │牌使用。          │                  │
│  │        │          │  │            │        │                  │                  │
└─┴────┴─────┴─┴──────┴────┴─────────┴─────────┘
附表四
 ┌─┬───────┬───┬──────────────┐
 │編│              │數量  │備註                        │
 │號│品名          │      │                            │
 ├─┼───────┼───┼──────────────┤
 │1 │0000000000號  │1張   │被告戊○○所有供與被告子○○│
 │  │SIM卡         │      │聯絡所用                    │
 ├─┼───────┼───┼──────────────┤
 │2 │0000000000號  │1張   │同上                        │
 │  │SIM卡         │      │                            │
 ├─┼───────┼───┼──────────────┤
 │3 │自製萬能鎖（即│1支   │被告戊○○所有供竊車所用    │
 │  │遭磨平之六角扳│      │                            │
 │  │手）          │      │                            │
 ├─┼───────┼───┼──────────────┤
 │4 │手套          │1雙   │同上                        │
 ├─┼───────┼───┼──────────────┤
 │5 │乙炔切割器    │1組   │被告己○○所有供偽造私文書及│
 │  │              │      │湮滅刑事證據所用            │
 └─┴───────┴───┴──────────────┘
附錄本案論罪科刑法條全文：
刑法第165條
偽造、變造、湮滅或隱匿關係他人刑事被告案件之證據，或使用
偽造、變造之證據者，處2年以下有期徒刑、拘役或5百元以下罰
金。
刑法第210條
偽造、變造私文書，足以生損害於公眾或他人者，處5年以下有
期徒刑。
刑法第321條第1項第3款
犯竊盜罪而有左列情形之一者，處6月以上、5年以下有期徒刑：
三、攜帶兇器而犯之者。
刑法第349條第2項
搬運、寄藏、故買贓物或為牙保者，處5年以下有期徒刑、拘役
或科或併科1千元以下罰金。

司法院資訊處製作；財團法人民間司法改革基金會備份。
